臺灣高雄地方法院刑事判決　　　　　　　94年度訴字第3100號
公　訴　人　臺灣高雄地方法院檢察署檢察官
被　　　告　甲○○原名石定堅.
　　　　　　　　　　（現另案於臺灣高雄監獄執行中）
指定辯護人　本院公設辯護人乙○○
上列被告因毒品危害防制條例案件，經檢察官提起公訴（92年度
偵緝字第1011號），本院判決如下：
    主  文
本件免訴。
    理  由
一、公訴意旨略以：被告甲○○明知甲基安非他命（起訴書誤載
    為安非他命）屬毒品危害防制條例第2 條第2 項第2 款之第
    二級毒品，不得非法運輸，竟基於運輸第二級毒品甲基安非
    他命之犯意，於民國91年5 月20日下午，自高雄縣大寮鄉○
    ○路28之50號2 樓住處，運輸第二級毒品甲基安非他命1 包
    （毛重約39公克）至高雄市○○區○○路與中華路口，欲交
    付與綽號「武雄」不詳姓名成年男子。嗣於同月20日17時30
    分許，行至高雄市○○區○○路與文武街口時為警查獲，並
    扣得其持有之上開第二級毒品甲基安非他命1 包，因認被告
    涉犯毒品危害防制條例第4 條第2 項之運輸第二級毒品罪嫌
    等語。
二、按案件曾經判決確定者，應諭知免訴之判決，為刑事訴訟法
    第302 條第1 項第1 款所明文規定。次按，「原判決以公訴
    意旨略稱：被告王成發明知安非他命係屬毒品危害防制條例
    所規範之第二級毒品，不得運輸，竟與蔡學宗（業經原審判
    決無罪確定）共同基於犯意之聯絡，由蔡學宗‧‧‧交付內
    裝有兩包第二級毒品安非他命‧‧‧由王成發帶至台北市○
    ○街之某家便利商店前，交予綽號「阿利仔」之姓名年籍不
    詳之男子，因認被告王成發涉有運輸第二級毒品安非他命之
    罪嫌云云，經審理結果，認為被告僅零星短途夾帶而持有上
    開毒品係為供自己施用，不能證明被告有運輸毒品犯行，至
    被告持有上開第二級毒品安非他命犯罪部分，亦在起訴事實
    範圍之內，不能置而不論，惟其持有該毒品係為供自己吸用
    ，即其持有毒品之行為應為施用毒品行為所吸收，而其施用
    毒品之同一行為，業經檢察官聲請第一審法院裁定觀察勒戒
    ，經觀察勒戒後認無繼續施用毒品之傾向，而由台灣台北地
    方法院檢察署檢察官於89年1 月14日以89年度毒偵字第51號
    不起訴處分書為不起訴處分確定在案，有該不起訴處分書在
    卷可憑，則不能再就該不起訴處分效力所及之上開被告持有
    毒品之行為重行起訴，檢察官再為本件起訴，其起訴程序違
    背規定等情，因而撤銷第一審關於被告部分之判決，改依刑
    事訴訟法第303 條第1 款規定諭知被告被訴部分公訴不受理
    之判決，經核並無不合」，最高法院90年度台上字第6568號
    判決參照。
三、經查：
  (一)被告於91年5 月20日17時30分許，在高雄市○○區○○路與
    文武街口，為警查獲之第二級毒品甲基安非他命1 包（驗後
    毛重38.9公克），係被告向某真實姓名、年籍均不詳綽號「
    眼鏡」之成年男子所購買，供其自身施用乙節，業據被告迭
    於91年5 月20日警詢、同年11月26日偵訊及本院審理中供承
    不諱，而被告為警查獲所採之尿液檢體，經送高雄市政府衛
    生局檢驗結果，呈現甲基安非他命陽性反應，此有高雄市政
    府衛生局91年5 月31日高衛試煙字第F-069 號煙毒尿液檢驗
    成績書1 紙附卷可稽，而被告自90年12月間某日起，至91年
    5 月20日18時30分回溯24小時內某時止，連續施用第二級毒
    品案件，亦業經本院以91年度訴緝字第168 號判決確定，有
    判決書1 份在卷可參（見本院卷第26至28頁），足認本件扣
    案之第二級毒品甲基安非他命毒品，確係供被告施用。雖被
    告為警查獲當日移送臺灣高雄地方法院檢察署時，以及臺灣
    高雄地方法院檢察署同日移送本院聲請羈押時，均辯稱：扣
    案之第二級毒品甲基安非他命係綽號「武雄」之男子寄放在
    其身上，當日係欲交付歸還該綽號「武雄」之男子等語，惟
    被告事後已翻異前詞，供稱：當時係因為求交保，始為如此
    陳述等語（見本院卷第99至100 頁），審酌因被告自87間起
    ，即有多次施用毒品之前科紀錄，此有臺灣高等法院被告前
    案紀錄表1 紙附卷可查，且被告前於90年12月26日、91年1
    月9 日均曾因施用毒品案件遭警查獲（詳如後述），被告因
    不知法律，推稱並未施用毒品，且扣案之毒品非其所有，而
    欲歸還他人，以求卸責，亦屬人之常情，自難單憑被告前後
    不一致之供述，率而認定扣案之第二級毒品甲基安非他命確
    非供被告施用之用。又扣案之晶體1 包，經送高雄醫學大學
    附設中和紀念醫院鑑驗結果，確係第二級毒品甲基安非他命
    無訛，驗後毛重為38.9公克，此有該醫院91年9 月10日（報
    告編號：9109-1號）檢驗報告1 紙在卷可參（見本院卷第79
    頁），數量並非龐大，且以被告陳稱：伊1 天需施用第二級
    毒品甲基安非他命6 至7 次，每日需施用約1 錢之甲基安非
    他命等語，被告為供已施用之需要，因而隨身攜帶扣案之第
    二級毒品甲基安非他命，尚難認與常情有違，自難遽認被告
    有運輸第一級毒品之犯行。
  (二)被告另案先後於(1)90年12月26日11時30分許，在高雄市○○
    區○○路80號前，為警查獲施用毒品案件，並扣得第二級毒
    品甲基安非他命8 包（總淨重27.17 公克）；(2)91年1 月9
    日凌晨4 時30分，在高雄市○○區○○路與高松路口，為警
    查獲施用毒品案件，並扣得第一級毒品海洛因2 包（合計淨
    重1.8 公克）、第二級毒品甲基安非他命5 包（合計驗後毛
    重7.9 公克），經臺灣高雄地方法院檢察署檢察官偵查後，
    認被告涉犯毒品危害防制條例第10條第1 、2 項之施用第一
    、二級毒品罪嫌，以91年度毒偵字第85號、第247 號，向本
    院提起公訴，嗣因被告又於同年5 月20日17時30分許，在高
    雄市○○區○○路與文武街口，為警查獲之第二級毒品甲基
    安非他命1 包（驗後毛重38.9 公 克），而經檢察官認與前
    案施用毒品部分具有裁判上一罪關係，而以91年度毒偵字第
    2369號移送併辦，嗣經本院審理結果，認定被告確有自90年
    12月間某日起，至91年5 月20日18時30分回溯24小時內某時
    止，連續施用第二級毒品之事實，至於被告先後3 次為警查
    獲持有第二級毒品之低度行為，應為其施用毒品之高度行為
    所吸收，不另論罪，此有91年度毒偵字第85號偵查卷所附解
    送人犯報告書、刑事案件移送書、高雄市政府衛生局煙毒尿
    液檢驗成績書、內政部警政署刑事警察局鑑驗通知書、91年
    度毒偵字第247 號偵查卷所附解送報告書、刑事案件移送書
    、法務部調查局鑑定通知書、高雄醫學大學附設中和紀念醫
    院檢驗報告、高雄市立凱旋醫院煙毒尿液檢驗成績書、91年
    度毒偵字第2369號偵查卷所附解送人犯報告書、高雄市政府
    衛生局煙毒尿液檢驗成績書、本院91年度訴字第1010號卷所
    附91年度毒偵字第85號、第247 號起訴書、臺灣高雄地方法
    院檢察署91年6 月27日雄檢楠劍91毒偵2369字第35532 號移
    送併辦意旨函、本院91年度訴緝字第168 號刑事判決各1 份
    在卷可攷（見本院卷50至76 頁 、第26至28頁）。而被告上
    揭連續施用第二級毒品案件（即本院91年度訴緝字第168 號
    毒品危害防制條例案件），業於91年12月12日判決確定，此
    有前述被告前案紀錄表1 紙附卷可佐（見本院卷第18頁）。
  (三)被告於91年5 月20日17時30分許，在高雄市○○區○○路與
    文武街口，為警查獲零星短途夾帶之第二級毒品甲基安非他
    命1 包（驗後毛重38.9公克），而被告持有上開第二級毒品
    甲基安非他命，係為供自己施用，不能證明被告有運輸第二
    級毒品之犯行，已如前述，因被告持有第二級毒品，亦為本
    件起訴書所記載之犯罪事實，不能置而不論，惟其持有第二
    級毒品甲基安非他命係供自己施用，則其持有第二級毒品之
    犯行應為施用第二級毒品之行為所吸收，而該具有吸收犯之
    裁判上一罪關係之施用第二級毒品之行為，因業經本院於91
    年10月25日，以91年度訴緝字第168 號判決在案，並於同年
    12月12日確定，有該案判決書及臺灣高等法院前案紀錄表各
    1 份在卷足參，是被告於上揭時、地為警查獲持有第二級毒
    品之犯行，自為本院91年度訴緝字第168 號判決之既判力效
    力所及，基於一事不再理之原則，自不得就同一案件再行起
    訴。
  (四)綜上所述，檢察官起訴被告運輸第二級毒品部分之犯行，不
    能證明，雖被告仍構成毒品危害防制條例第11條第2 項之持
    有第二級毒品罪，惟其持有二級毒品之行為，為本院前案判
    決之既判力效力所及，揆諸前揭說明，爰依法為為諭知免訴
    之判決。
據上論結，應依刑事訴訟法第302 條第1 款判決如主文。
中　　華　　民　　國　　94　　年　　12　　月　　29　　日
                  刑事第十庭  審判長法　官  徐美麗
                                    法  官  莊珮吟
                                    法  官  高增泓
以上正本證明與原本無異。
如不服本判決，應於收受送達後10日內向本院提出上訴書狀。
中　　華　　民　　國　　94　　年　　12　　月　　30　　日
                                    書記官  林慧芬
